【裁判字號】    89,易,963
【裁判日期】    890607
【裁判案由】    賭博
【裁判全文】
臺灣桃園地方法院刑事判決                          八十九年度易字第九六三號
    公  訴  人    臺灣桃園地方法院檢察署檢察官
    被      告    甲○○
右列被告等因賭博案件，經檢察官提起公訴（八十八年度偵字第一七一０一號），本
院判決如左：
        主  文
甲○○、丙○○均無罪。
        理  由
一、公訴意旨略以如附件起訴書所載。
二、按犯罪事實應證據認定之，無證據不得推定其犯罪事實；又不能證明被告犯罪者
    ，應諭知無罪之判決，刑事訴訟法第一百五十四條、第三百零一條第一項分別定
    有明文。
三、公訴意旨認被告丙○○、甲○○涉犯賭博罪嫌，無非以證人乙○○之證詞，並有
    賭資、帳單扣案可資佐證為論據。訊據丙○○、甲○○均矢口否認右揭犯行，辯
    稱：當初乃是因證人乙○○兌換代幣，後來其告知有事要離去，無法繼續玩，希
    望將電動玩具內之分數兌換成現金，所以渠等才兌換現金，渠等以前均沒有兌換
    過錢等語。
四、經查：（一）證人乙○○即喬裝員警對於本院詢問：「當初你幾點去打電玩」，
    「下午七點多」；「你總共拿多少錢換」，「五百元換代幣」；「你全部投入機
    器中」，「是」；「你第一、二次進入店內相距多久」，「第一次打完，第二次
    我再進去打，隔二十分鐘」；「第一次全部輸光」，「是」；「第二次剩下一百
    五十分，你說要換錢」，「我說不玩了，我有事要洗分」；「你在玩之前有問可
    否換錢」，「沒有」（詳見本院八十九年五月九日訊問筆錄），顯見被告甲○○
    乃因證人乙○○告知有事不玩了，希望被告甲○○將電動玩具內之分數兌換現金
    ，而被告甲○○因先前證人乙○○和其兌換代幣，並將全部代幣投入電動玩具內
    ，在不得已之情況下，唯有將分數兌換成現金退還證人乙○○，並非其店內存有
    將分數兌換成現金之情況。（二）被告甲○○、丙○○辯稱之前均無與客人兌換
    現金，電動玩具僅供娛樂之用，本案除了證人乙○○之證詞外，並無其他證據足
    證被告等確實以扣案之電動玩具與他人賭博財物，故被告等所辯僅供暫時娛樂，
    應可採信。此外，復查無其他積極證據，足以證明被告丙○○、甲○○涉犯公訴
    意旨所認之刑法第二百六十六條第一項前段賭博之罪名，既不能證明被告等犯罪
    ，自應諭知被告等無罪之判決。
據上論斷，應依刑事訴訟法第三百零一條第一項，判決如主文。
本案經檢察官張尹敏到庭執行職務。
中      華      民      國       八十九     年      六    月      七    日
                                臺灣桃園地方法院刑事第二庭
                                      法  官  張  益  銘
右正本證明與原本無異。
如不服本判決，應於判決送達後十日內向本院提出上訴狀( 應附繕本 )，上訴於
臺灣高等法院。
                                    書記官   黃文琪
中        華        民        國   八十九   年   六   月    十二    日


司法院資訊處製作；財團法人民間司法改革基金會備份。
